臺灣臺北地方法院刑事判決
110年度審交易字第144號
公  訴  人  臺灣臺北地方檢察署檢察官
被      告  李佳蓉



輔  佐  人  陳星雅

            林蓮珠

上列被告因過失重傷害案件，經檢察官提起公訴（110年度偵字
第7663號）後，被告於本院審理中就被訴事實為有罪之陳述，經
檢察官聲請改依協商程序而為判決，本院予以同意，判決如下：
    主      文
李佳蓉犯過失重傷害罪，處罰金新臺幣參拾萬元，如易服勞役，
以新臺幣壹仟元折算壹日，緩刑肆年，緩刑期間應給付被害人家
屬林頌閔、林頌修、林頌為三人共新臺幣伍拾萬元，給付方式如
下：應自一一０年十一月十六日起，按月於每月16日給付新臺幣
壹萬元，至清償完畢止，如有一期未付，視為全部到期，以上款
項應匯款至本院110年度審交附民移調字第24號調解筆錄所示被
害人家屬指定之帳戶。
    事實及理由
一、本件犯罪事實及證據，除引用附件檢察官起訴書之記載外，
    另據被告於本院審理時坦承犯行，核其自白，與起訴書所載
    事證相符，可認屬實，本案事證明確，被告犯行堪予認定，
    應依法論科。
二、論罪科刑：　
　  核被告所為，係犯刑法第284條後段過失重傷害罪。依認罪
    協商結果判決如主文所示，並諭知易科罰金之折算標準。
三、附記事項：　　
　  被告前未曾因故意犯罪受有期徒刑以上刑之宣告，有臺灣高
    等法院被告前案紀錄表一份在卷可稽，本院認經此偵、審程
    序及科刑宣告後，當知所警惕，無再犯之虞，所宣告之刑以
    暫不執行為適當，依刑法第74條第1項第1款規定，併予緩刑
    諭知，以啟自新，並命被告向被害人家屬給付如主文所示之
    金額，且此部分依同法第74條第4項之規定得為民事強制執
    行名義，又依同法第75條之1第1項第4款之規定，受緩刑之
    宣告而違反上開本院所定負擔情節重大，足認原宣告之緩刑
    難收其預期效果，而有執行刑罰之必要者，得撤銷其宣告，
    併為說明。
四、除有刑事訴訟法第455條之4第1項第1款於本訊問程序終結前
    ，被告撤銷協商合意或檢察官撤回協商聲請者；第2款被告
    協商之意思非出於自由意志者；第4款被告所犯之罪非第455
    條之2第1項所定得以協商判決者；第6款被告有其他較重之
    裁判上一罪之犯罪事實者；第7款法院認應諭知免刑或免訴
    、不受理者情形之一，及違反同條第2項「法院應於協商合
    意範圍內為判決；法院為協商判決所科之刑，以宣告緩刑或
    2年以下有期徒刑、拘役或罰金為限」之規定者外，檢察官
    與被告均不得上訴。如有前述得上訴之情形，得自收受判決
    送達之翌日起20日內，向本院提出上訴書狀，上訴於第二審
    法院，併予敘明。
據上論斷，應依刑事訴訟法第455條之2第1項、第455條之8、第4
54條、第455條，刑法第284條後段、第41條第1項前段、第74條
第1項第1款、第2項第3款，判決處刑如主文。
本案經檢察官游明慧提起公訴、檢察官邱曉華到庭執行職務。
中    華    民    國    110   年     11    月    4    日
                  刑事第二十庭    法  官  洪英花
以上正本證明與原本無異。
不得上訴。
                                  書記官  洪啟瑞
中    華    民    國    110   年     11    月    4    日
附錄本案論罪科刑依據法條全文：
中華民國刑法第284條
因過失傷害人者，處一年以下有期徒刑、拘役或十萬元以下罰金
；致重傷者，處三年以下有期徒刑、拘役或三十萬元以下罰金。
附件：
 臺灣臺北地方檢察署檢察官起訴書
                                     110年度偵字第7663號
　　被　　　告　李佳蓉　女　26歲（民國00年0月00日生）
　　　　　　　　　　　　住臺北市○○區○○○路000巷00號3
                          樓之3
　　　　　　　　　　　　國民身分證統一編號：Z000000000號
上列被告因過失傷害案件，業經偵查終結，認應提起公訴，茲將
犯罪事實及證據並所犯法條分敘如下：
        犯罪事實
一、李佳蓉於民國109年6月15日18時30分許，騎乘車牌號碼000-
    000號普通重型機車，沿臺北市中山區錦州街由東往西方向
    行駛，途經臺北市中山區錦州街30巷時，本應注意車前狀況
    並隨時採取必要之安全措施，且應注意汽車行近行人穿越道
    前應減速慢行遇有行人穿越時，無論有無交通警察指揮或號
    誌指示均應暫停讓行人先行通過，亦應注意不得駛入來車道
    ，以避免發生危險，依當時天氣晴、夜間有照明、路面無缺
    陷、道路無障礙物、視距良好，並無任何不能注意之情形，
    竟疏未注意而貿然前駛，不慎擦撞適步行在行人穿越道之行
    人林潮聲，造成林潮聲受有創傷性蜘蛛網膜下出血之傷害，
    嗣雖經送往臺北馬偕醫院、淡水馬偕醫院等院診療，仍受有
    腦梗塞合併右側肢體偏癱及失語症之重大難治之重傷害。
二、案經林潮聲訴由臺北市政府警察局中山分局報告偵辦。
        證據並所犯法條
一、訊據被告李佳蓉固坦承於上揭時、地有騎乘機車與告訴人林
    潮聲發生擦撞之事實，惟辯稱：伊沒看到有人走出來，伊好
    像有跨到線，等伊發現時，就撞到了等語。惟前開犯罪事實
    ，業據證人即告訴人林潮聲於警詢中證述明確，並有診斷證
    明書、道路交通事故現場圖、交通事故談話記錄表及補充資
    料表、道路交通事故調查報告表(一)、(二)、車損及現場照
    片、現場監視錄影畫面拷貝光碟翻拍照片及臺北市政府警察
    局道路交通事故初步分析研判表、訊息往來紀錄等在卷可稽
    ，足認被告騎乘機車本應注意車前狀況並隨時採取必要之安
    全措施，且應注意汽車行近行人穿越道前應減速慢行遇有行
    人穿越時，無論有無交通警察指揮或號誌指示均應暫停讓行
    人先行通過，亦應注意不得駛入來車道，以避免發生危險，
    依其狀況係未注意而非不能注意，因而肇事，致告訴人受有
    重傷害，其顯有過失。又本件事故之發生，既因被告上開過
    失行為所致，與告訴人受傷間，自具有相當因果關係。是其
    犯嫌洵堪認定。
二、核被告所為，係犯刑法第284條後段之過失傷害罪嫌。而本
    件被告駕車行經行人穿越道不依規定讓行人優先通行，因而
    致告訴人受傷，亦請依道路交通管理處罰條例第86條第1項
    之規定加重其刑。
三、依刑事訴訟法第251條第1項提起公訴。
　　此　致
臺灣臺北地方法院
中　　華　　民　　國　　110　　年 　 3　  月　 31 　 日
                               檢  察  官    游 明 慧
本件正本證明與原本無異
中　　華　　民　　國　　110　　年　  4　  月　 13    日
　　　　　　　　　             書  記  官    江 正 華
附錄本案所犯法條全文：  
中華民國刑法第284條
因過失傷害人者，處 1 年以下有期徒刑、拘役或 10 萬元以下
罰金；致重傷者，處 3 年以下有期徒刑、拘役或 30 萬元以下
罰金。